【裁判字號】    92,易,80
【裁判日期】    920515
【裁判案由】    家暴傷害
【裁判全文】
臺灣臺東地方法院刑事判決                            九十二年度易字第八號
    公  訴  人  臺灣台東地方法院檢察署檢察官
    被      告  甲○○
右列被告因家暴傷害案件，經檢察官提起公訴（九十一年度偵字第二三九三號），本
院判決如左：
    主  文
甲○○傷害人之身體，處有期徒刑肆月，如易科罰金，以參佰元折算壹日；又連續違
反法院依家庭暴力防治法第十三條第二項第二款所為禁止直接對於被害人為騷擾行為
之裁定，處有期徒刑參月，如易科罰金，以參佰元折算壹日。應執行有期徒刑陸月，
如易科罰金，以參佰元折算壹日。
    事  實
一、甲○○與乙○○於民國八十二年三月二十七日結婚，迄於九十一年一月二十八日
    離婚，其間具有家庭暴力防治法第三條第一款所定之家庭成員關係。甲○○於九
    十年九月三日凌晨一時許，在其台東市○○街一四八巷十七號住處，因向乙○○
    求歡被拒，竟基於傷害之犯意，在其子宋宥宏之房間內，先將乙○○脖子扭在床
    上，再毆打乙○○之左手臂，致乙○○因此受有第六頸椎骨折及左手臂拉傷等傷
    害，嗣乙○○據此向本院聲請核發民事通常保護令，經本院於九十年十一月十四
    日依家庭暴力防治法第十三條規定核發九十年度家護字第一○四號民事通常保護
    令，裁定：（一）甲○○不得對乙○○實施身體或精神上不法侵害之行為，（二
    ）甲○○不得直接或間接對於乙○○為騷擾、通信、通話之聯絡行為，且該通常
    保護令於九十一年十二月二日上午十時十分許合法送達甲○○並依法執行在案，
    詎甲○○明知法院已核發上述保護令，竟仍於該保護令有效期間內，基於違反上
    開民事通常保護令之概括犯意，及基於侮辱之犯意，先於九十年十二月二日、同
    年月八日、九十一年三月十日、同年月十一日、同年月十二日，及同年月十九日
    撥打乙○○電話而為通話行為，又於九十一年三月二十五日，在台東博愛路郵局
    以存證信函第二九號對乙○○發出存證信函而為通信行為，後於九十一年四月二
    十二日，在不特定多數人得共見共聞狀態之臺東市仁愛國小前，辱罵乙○○「幹
    你娘」足以減損乙○○聲譽而為騷擾行為，連續八次違反上開保護令之裁定。
二、案經乙○○訴由台灣台東地方法院檢察署檢察官偵查起訴。
    理  由
一、訊據被告甲○○固於本院審理時坦承有於上開時地毆打告訴人乙○○左手臂，及
    前開撥打電話、發存證信函及辱罵告訴人之行為，惟矢口否認有毆打告訴人頸部
    之情，辯稱：伊沒有打告訴人頸部，告訴人頸部的傷是自己以前造成的云云，經
    查：右開犯罪事實，業據告訴人乙○○迭於警詢及偵審中指訴：伊的傷是被告打
    的，頸椎也因此受傷；當天被告喝醉酒回家，想要發洩不讓伊睡覺，伊求被告不
    要；當伊的褲子被脫掉時，渠兒子宋宥宏正進房準備上廁所，伊見狀就跑到宋宥
    宏房間，之後被告跟進來，宋宥宏繼之走進來，當時伊蹲在宋宥宏床邊，被告即
    命伊回房，伊不從，被告便扭伊的脖子壓在床上，被告又用腳踹伊；被告先後於
    九十年十二月二日、同年月八日、九十一年三月十日、同年月十一日、同年月十
    二日，及同年月十九日撥電話予伊；九十一年四月二十二日在仁愛國小門口，被
    告問宋宥宏住在哪，宋宥宏沒說，被告就辱罵伊等語歷歷，並經證人即被告與告
    訴人之子宋宥宏於警詢及本院調查時證述：九十年九月三日凌晨一時許，告訴人
    跑到伊床邊，被告就把告訴人的脖子扭在床上，並用腳踢告訴人，之後再拉告訴
    人的手，當時伊與告訴人均在哭，伊有叫被告不要打告訴人了，但被告還是一直
    打；九十一年四月二十二日在仁愛國小門口，被告問伊住在哪，伊沒說，被告就
    在眾人前辱罵告訴人等語明確，此外，復有被告發予告訴人之存證信函（參台灣
    台東地方法院檢察署九十一年度偵字第二三九三號卷第七十八至八十一頁）、告
    訴人提出之錄音帶譯文、財團法人台東基督教醫院出具之診斷證明書、本院九十
    年度家護字第一○四號民事通常保護令裁定及該裁定送達被告之回證、戶籍謄本
    ，及照片四幀等附卷可稽。是以，被告前開所辯，顯為推諉之詞，不足採信，本
    件事證已臻明確，被告犯行，堪以認定，應依法論科。
二、核被告所為，係犯刑法第二百七十七條第一項之傷害罪、同法第三百零九條第一
    項之公然侮辱罪，及違反法院依家庭暴力防治法第十三條規定核發之民事通常保
    護令裁定，應依同法第五十條第二款處斷。被告以三字經辱罵告訴人之行為，同
    時觸犯公然侮辱罪及違反法院所為禁止騷擾行為之保護令裁定罪，為想像競合犯
    ，應從一重之違反法院所為禁止騷擾行為之保護令裁定罪論處。又被告先後八次
    違反前開保護令裁定之犯行，時間緊接，雖其違反保護令之行為態樣，有對被害
    人通話、通信與騷擾行為之不同，然其違反本院九十年十一月十四依家庭暴力防
    治法第十三條規定核發九十年度家護字第一○四號民事通常保護令裁定之基本事
    實相同，仍為連續犯，應依刑法第五十六條規定，以一情節較重之違反法院所為
    禁止騷擾行為之保護令裁定罪論處，並加重其刑。又被告上開所為之傷害罪及違
    反法院所為禁止騷擾行為之保護令裁定罪，犯意各別，行為不同，應分論併罰。
    公訴人雖僅就被告於九十年十二月二日、同年月八日與告訴人通話，及於九十一
    年四月二十二日侮辱告訴人之騷擾犯行提起公訴，然檢察官就犯罪事實一部起訴
    者，其效力及於全部，本件被告於九十一年三月十日、同年月十一日、同年月十
    二日、同年月十九日撥打乙○○電話而為通話，及於九十一年三月二十五日在台
    東博愛路郵局以存證信函第二九號對乙○○發出存證信函而為通信部分之犯罪事
    實，與前揭論罪科刑部分，有連續犯之裁判上一罪關係，已如前述，本院自應就
    此部分一併加以裁判。爰審酌被告犯罪之動機、手段、違反上開保護令規定之事
    項，顯欠缺法紀觀念及對告訴人之危害，及犯罪後態度等一切情狀，量處如主文
    所示之刑，並定其應執行之刑及諭知易科罰金之折算標準。公訴意旨另以：被告
    於九十年十一月十九日、同年十一月二十一日打電話與告訴人通話，因認被告此
    部份犯行亦涉有違反保護令之罪嫌。經查，告訴人向本院聲請核發民事通常保護
    令，雖經本院於九十年十一月十四日依家庭暴力防治法第十三條規定核發九十年
    度家護字第一○四號民事通常保護令並裁定：（一）甲○○不得對乙○○實施身
    體或精神上不法侵害之行為，（二）甲○○不得直接或間接對於乙○○為騷擾、
    通信、通話之聯絡行為，然該通常保護令係於九十一年十二月二日上午十時十分
    許始合法送達被告，此經本院核閱前開九十年度家護字第一○四號全卷無訛，是
    以，自難謂被告在受送達前亦有違反保護令之犯行，公訴人關於此部份之認定，
    即有未合，此外，複查無其他積極證據證明被告確有公訴人所指之此部份犯行，
    惟公訴意旨認此部份與前揭論罪科刑之部分間有連續犯之裁判上一罪關係，爰不
    另為無罪之諭知。
據上論斷，應依刑事訴訟法第二百九十九條第一項前段，家庭暴力防治法第五十條第
二款，刑法第十一條前段、第五十六條、第三百零九條第一項、第五十五條、第二百
七十七條第一項、第五十一條第五款、第四十一條第一項前段，罰金罰鍰提高標準條
例第一條前段、第二條，判決如主文。
本案經檢察官林圳義到庭執行職務
中      華      民      國    九十二    年      五      月    十五    日
                              臺灣臺東地方法院刑事庭
                                審判長法  官  王增瑜
                                      法  官  蔡世芳
                                      法  官  黃呈熹
右正本證明與原本無異。
如不服本判決，應於判決送達後十日內向本院提出上訴狀。（須附繕本）
「切勿逕送上級法院」
                                      書記官  王敏玉
中      華      民      國    九十二    年      五      月    十六    日
附記
家庭暴力防治法第五十條
違反法院依第十三條、第十五條所為之下列裁定者，為本法所稱之違反保護令罪，處
三年以下有期徒刑、拘役或科或併科新台幣十萬元以下罰金︰
二  禁止直接或間接騷擾、接觸、通話或其他連絡行為。
中華民國刑法第二百七十七條第一項
傷害人之身體或健康者，處三年以下有期徒刑、拘役或一千元以下罰金。


司法院資訊處製作；財團法人民間司法改革基金會備份。
